【裁判字號】    98,易,97
【裁判日期】    980326
【裁判案由】    詐欺
【裁判全文】
臺灣苗栗地方法院刑事判決                98年度易字第97號
公  訴  人  臺灣苗栗地方法院檢察署檢察官
被      告  甲○○
上列被告因詐欺案件，經檢察官提起公訴（98年度偵字第246 號
），及移送併辦（臺灣苗栗地方法院檢察署98年度偵字第491 號
、第657 號，臺灣臺中地方法院檢察署98年度偵字第1960號），
本院以簡式審判程序審理，判決如下：
    主  文
甲○○幫助犯詐欺取財罪，處有期徒刑參月，如易科罰金，以新
臺幣壹仟元折算壹日。
    犯罪事實及理由
一、犯罪事實：
    甲○○能預見將自己帳戶存摺、提款卡連同密碼交付予不詳
    身分之成年人使用，足供他人作為詐騙財物匯款之工具，竟
    仍基於幫助他人詐欺取財之不確定故意，於民國97年11月1
    日看到自由時報上所刊登之存摺租賃廣告，便撥打廣告上所
    留之電話，跟詐欺集團成員聯絡存摺出租事宜後，於同日下
    午5 時許，在苗栗縣頭份鎮○○道附近的麥當勞速食店前，
    將其所有之中華郵政股份有限公司頭份斗煥郵局帳號000000
    00000000000 號帳戶之存摺、提款卡、密碼，以新臺幣（下
    同）4,000 元之代價，出租與詐欺集團成員，容任他人作為
    詐欺取財之工具。詐欺集團成員於取得前開帳戶之存摺等物
    後，即分別於下列時間，行使詐術欺騙他人：
  (一)97年11月3 日中午12時30分前之不詳時間，詐欺集團成員上
    網至雅虎奇摩拍賣網站內，以「smallchue 」之名義，張貼
    拍賣「宏碁小筆電」之不實訊息，吸引他人下標購買，俟丁
    ○○於同日中午12時30分許上網看到該則訊息，誤信為真，
    遂下標購買前開物品，而於下午1 時15分許，依詐欺集團成
    員之指示，將5,900 元匯到甲○○上述之帳戶內。
  (二)97年11月3日中午12時30分前之不詳時間，詐欺集團成員上
    網至雅虎奇摩拍賣網站內，以「smallchue」之名義，張貼
    拍賣「PSP2007遊戲機」之不實訊息，吸引他人下標購買，
    俟丙○○於同日下午3時15分許前之不詳時間，上網看到該
    則訊息，誤信為真，遂下標購買前開物品，並於下午3時15
    分許，依詐欺集團成員之指示，將5,000元匯到甲○○上述
    之帳戶內。
  (三)97年11月3日下午4時前之不詳時間，詐欺集團成員上網至雅
    虎奇摩拍賣網站內，以「ionone0809」之名義，張貼拍賣「
    NOKIA N95 8GB HSDPA高速傳輸」之不實訊息，吸引他人下
    標購買，俟戊○○於同日下午4時許上網看到該則訊息，誤
    信為真，遂下標購買前開物品，並於下午4時52分許，依詐
    欺集團成員之指示，將1萬1,300元匯到甲○○上述之帳戶內
    。
  (四)97年11月3日下午10時50分前之不詳時間，詐欺集團成員上
    網至雅虎奇摩拍賣網站內，以「Pin6086」之名義，張貼拍
    賣「SOGO等百貨公司禮券」之不實訊息，吸引他人下標購買
    ，俟乙○○於同日10時50分，上網看到該則訊息，誤信為真
    ，遂下標購買前開物品，並於下午11時16分許，依詐欺集團
    成員之指示，將4,430元匯到甲○○上述之帳戶內。
二、證據論述：
  (一)被告甲○○的自白。
  (二)被害人丁○○、丙○○、戊○○、乙○○等人證述被詐騙的
    經過。
  (三)被告甲○○中華郵政股份有限公司頭份斗煥郵局帳號000000
    00000000000號帳戶開戶資料及交易明細表。
  (四)網路列印資料。
  (五)郵政國內匯款執據、自動櫃員機儲戶交易明細表。
  (六)合作金庫銀行活期存款存摺交易明細表。
  (七)警局受理刑事案件報案三聯單、受理詐騙帳戶通報警示簡便
    格式表、內政部警政署反詐騙諮詢專線紀錄表、金融機構聯
    防機制通報單。
三、核被告甲○○所為，係犯刑法第30條第1 項前段、第339 條
    第1 項之幫助詐欺取財罪。被告係基於幫助之意思，參與詐
    欺取財犯罪構成要件以外之行為，為幫助犯，應依刑法第30
    條第2 項之規定，按正犯之刑減輕之【上述移送併辦部分之
    犯罪事實，與起訴部分之犯自事實同一，本院自得併予審理
    ，附此敘明】。爰審酌被告犯罪之動機、目的、所生危害，
    及被告提供前揭銀行帳戶存摺資料供不法份子使用，助長不
    法份子財產犯罪風氣，致4 名被害人受騙而匯款，及被告犯
    罪後坦承犯行、犯後態度良好等一切情狀，量處如主文所示
    之刑，並依刑法第41條第1 項前段之規定，諭知易科罰金之
    折算標準，以示懲儆。
四、應適用之法條：
    刑事訴訟法第273 條之1 第1 項、第299 條第1 項前段、第
    第310 條之2 、第454 條第2 項，刑法第30條第1 項前段、
    第2 項、第339 條第1 項、第41條第1 項前段，刑法施行法
    第1 條之1 ，判決如主文。
五、如不服本件判決，得自收受送達之日起10日內，向本院提起
    上訴。
本案經檢察官黃明正到庭執行職務。
中    華    民    國    98    年    3     月    26    日
                      刑事第三庭  法  官  呂曾達
以上正本證明與原本無異。
如不服本判決應於收受判決後10日內向本院提出上訴書狀，並應
應敘述具體理由。其未敘述上訴理由者，應於上訴期間屆滿後20
日內向本院補提理由書 (均須按他造當事人之人數附繕本)「 切
勿逕送上級法院」。告訴人或被害人如對本判決不服者，應具備
理由請求檢察官上訴，其上訴期間之計算係以檢察官收受判決正
本之日期為準。
                                  書記官  許千士
中    華    民    國    98    年    3     月    26    日
附錄法條：
刑法第339條第1項。
中華民國刑法第339條
（普通詐欺罪）
意圖為自己或第三人不法之所有，以詐術使人將本人或第三人之
物交付者，處5 年以下有期徒刑、拘役或科或併科1 千元以下罰
金。
以前項方法得財產上不法之利益或使第三人得之者，亦同。
前二項之未遂犯罰之。


司法院資訊處製作；財團法人民間司法改革基金會備份。
